臺灣臺南地方法院民事裁定　九十三年度聲字第八五一號
　　聲　請　人　龍星昇第一資產管理股份有限公司
　　法定代理人　乙○○
　　相　對　人　甲○○
右聲請人聲請對相對人為公示送達事件，本院裁定如左：
    主      文
聲請駁回。
聲請程序費用由聲請人負擔。
    理      由
一、按表意人非因自己之過失不知相對人居所者，得依民事訴訟法公示送達之規定，
    以公示送達為意思表示之通知，民法第九十七條定有明文。惟依據民事訴訟法第
    一百四十九條規定，對於當事人之文書以公示送達為之，限於當事人應為送達之
    處所不明者；或於有治外法權人之住居所或事務所為送達而無效者；或於外國為
    送達，不能依第一百四十五條之規定辦理，或預知雖依該條規定辦理而無效者等
    事由。故表意人如欲聲請依據公示送達程序對相對人為意思表示之通知，亦應有
    上開事由，始得為之。
二、本件聲請意旨略以：聲請人前與相對人間訂立債權讓與契約書，因有解除該合約
    書之事由，乃於九十三年五月二十五日以存證信函通知相對人解除該合約書，經
    依據合約書所載住所送達，竟遭退回，嗣經查得相對人之戶籍，乃將存證信函再
    對其戶籍地及原送達處所再次送達，雖相對人曾於快捷托運單上簽名，及有台南
    郵局補作回執聯之簽名，但因上開文件之簽名均與相對人留存之債權讓與合約書
    之簽名不符，且據係相對人早已遷居美國，無法知悉是否經有權收受人代收，爰
    聲請准予公示送達等語。
三、查聲請人主張之事實，固提出債權讓與契約書、存證信函（含信封）、戶籍謄本
    、快捷郵件託運單及回執等憑。惟經本院審閱上開文件，其中聲請人第一次對相
    對人所為之通知，係因招領逾期而退回，而非遷移不明或查無此人等情事，是相
    對人是否未居住於兩造簽訂合約書所載住所已非無疑。況且，聲請人嗣後經本院
    通知而查得相對人戶籍地，再將上開存證信函送達於原處所及戶籍地，已經相對
    人於快捷託運單上簽收在案，顯然聲請人所為之意思表示業已送達相對人，而生
    通知之效力，並無無法送達情事。雖聲請人又陳稱：伊知悉相對人已遷居國外，
    且其提出之快捷託運單雖有相對人之簽名，但該簽名與兩造與債權讓與合約書之
    簽名不符，無法知悉是否經有權收受人代收云云。惟依卷附之戶籍謄本所載，相
    對人雖曾遷居國外，但於八十二年十二月十九日即已入境，並於次日完成戶籍遷
    入登記，現於台灣仍有戶籍地，本院自難以聲請人片面陳述即認相對人有遷出國
    外之事。至於快捷託運單之簽名與合約書簽名不符乙節，本院既不知何者簽名為
    真，且此涉及有無授權或偽造署押，均非本件所能審認，本院更難以此准許聲請
    人之聲請。本件聲請人之聲請，於法未合，為無理由，應予駁回。
四、依民事訴訟法第九十五條、第七十八條，裁定如主文。
中　　　華　　　民　　　國　　九十三　　年　　　八　　　月　　　二　　　日
                                臺灣臺南地方法院民事第四庭
~B法　　官　許蕙蘭
右為正本係照原本作成。
本裁定不得抗告。
中　　　華　　　民　　　國　　九十三　　年　　　八　　　月　　　六　　　日
~B法院書記官　鄭吉裕
